臺灣高雄地方法院刑事判決　　　　　　　94年度交易字第55號
公　訴　人　臺灣高雄地方法院檢察署檢察官
被　　　告　乙○○
上列被告因過失致死案件，經檢察官提起公訴（94年度偵字第16
72號、第1532號），被告於本院準備程序中自白，經合議庭裁定
由受命法官依簡式審判程序獨任審理，判決如下：
    主  文
乙○○因過失致人於死，處有期徒刑捌月。
    事  實
一、乙○○領有普通小型車駕駛執照，於民國93年12月16日凌晨
    0 時20分許，駕駛車號8J-7638 號自用小客車，沿高雄縣鳳
    山市○○○路外側快車道由南往北方向行駛，途經中崙國中
    側門前時，原應注意汽車在劃有分向限制線之路段行駛時，
    不得迴車。而依當時夜間、天候晴、柏油路面缺陷且無障礙
    物、視距良好等情狀，並無不能注意之情事，竟疏未注意，
    貿然將上開自用小客車向左迴轉，適有陳裕文騎乘車號OWX-
    199 號重型機車，沿高雄縣鳳山市○○○路內側快車道由南
    往北方向亦行經同一地點而煞車不及，陳裕文所騎乘前開機
    車車頭撞擊乙○○所駕傻前開自用小客車左前方，以致陳裕
    文人車倒地後受有頭部外傷併顱骨骨折及腦腫脹、多處擦傷
    、右大腿挫傷併血腫等傷害，經送醫急救後，於93年12月17
    日晚間11時許不治死亡。乙○○於肇事後留在現場，於有偵
    查犯罪職權之機關或公務員發覺肇事者前，即向前來現場處
    理之警員坦承肇事而接受裁判。
二、案經陳裕文之父甲○○訴由高雄縣政府警察局鳳山分局報告
    台灣高雄地方法院檢察署檢察官及台灣高雄地方法院檢察署
    檢察官據報相驗後自動檢舉偵查起訴，經被告於準備程序中
    為有罪之陳述後，本院合議庭裁定依簡式審判程序審理。
    理  由
一、按除被告所犯為死刑、無期徒刑、最輕本刑為3 年以上有期
    徒刑之罪或高等法院管轄第一審案件者外，於法院行準備程
    序進行中，被告先就被訴事實為有罪之陳述時，審判長得告
    知被告簡式審判程序之旨，並聽取當事人、代理人、辯護人
    及輔佐人之意見後，裁定進行簡式審判程序；且受命法官行
    準備程序，與法院或審判長有同一之權限；又簡式審判程序
    之證據調查，不受刑事訴訟法第159 條第1 項、第161 條之
    2 、第161 條之3 、第163 條之1 及第164 條至第170 條規
    定之限制，刑事訴訟法第273 條之1 第1 項、第279 條第2
    項前段、第273 條之2 分別定有明文。被告乙○○所為，係
    犯死刑、無期徒刑、最輕本刑為3 年以上有期徒刑以外之罪
    ，其於準備程序中就被訴事實為有罪之陳述，經法官告知簡
    式審判程序之旨，並聽取公訴人、被告之意見後，認為適宜
    由受命法官獨任進行簡式審判程序，依刑事訴訟法第273 條
    之1 第1項 規定，合議庭裁定由受命法官獨任進行審判程序
    ，合先敘明。
二、訊據被告乙○○對於前開犯罪事實坦承不諱，核與證人即現
    場處理警員丙○○證述之情節相符，復有警卷所附道路交通
    事故現場圖、道路交通事故調查報告表各1 份、現場及車損
    照片17幀可資為證，足見被告關於伊於前揭時、地駕駛自用
    小客車與被害人陳裕文所騎乘之機車發生車禍之自白堪予採
    信。
三、按汽車在劃有分向限制線之路段，不得迴車，道路交通安全
    規則第106 條第6 款定有明文。被告駕車自應注意上述規定
    ，且依肇事當時夜間、天候晴、柏油路面缺陷且無障礙物、
    視距良好等情狀，並無不能注意之情事（此有道路交通事故
    調查報告表附卷可憑），並無不能注意之情形，詎疏未注意
    及此，而貿然將該車迴轉至路中，致被害人陳裕文騎乘上開
    車輛行經該處，因煞車不及撞擊被告所駕駛之自用小客車，
    則被告之行為顯有過失甚明。再者，陳裕文確因本件車禍，
    受有頭部外傷併顱骨骨折及腦腫脹、多處擦傷、右大腿挫傷
    併血腫等傷害，經送醫急救後死亡之事實，亦經臺灣高雄地
    方法院檢察署檢察官督同法醫師相驗屬實，製有相驗筆錄、
    相驗屍體證明書、驗斷書各1 份，並有偵查卷所附國軍高雄
    總醫院附設民眾診療服務處診斷證明書1 份在卷可憑，從而
    陳裕文之死亡與被告之過失行為間，顯有相當因果關係。綜
    上所述，本件事證明確，被告犯行堪以認定。
四、本件被告駕車肇事致人於死，核其所為，係犯刑法第276 條
    第1 項之過失致人於死罪。被告於肇事後，在未為偵查機關
    發覺前，即向到場處理之警員坦承肇事，且接受偵訊，此亦
    經證人即現場處理員警丙○○到庭證述無訛，符合自首之要
    件，爰依刑法第62條前段之規定，減輕其刑。審酌被告因一
    時疏於注意而肇事致被害人死亡，雖非故意為之，然其一時
    疏忽造成被害人家屬莫大之傷痛，確有不是，案發至今仍未
    與被害人家屬達成和解，犯後態度欠佳，惟念其且事後留在
    現場坦承肇事，於審理中亦坦承犯行等一切情狀，酌情量處
    如主文所示之刑。
據上論斷，應依刑事訴訟法第299 條第1 項前段、第273 條之1
第1 項、第284 條之1 ，刑法276 條第1 項、第62條前段，罰金
罰鍰提高標準條例第1 條前段，判決如主文。
本案經檢察官丁○○到庭執行職務。
中　　華　　民　　國　　94　　年　　7 　　月　　28　　日
                           交通法庭    法　官   卓立婷
以上正本證明與原本無異。
如不服本判決，應於判決送達後10日內，向本院提出上訴狀。
中　　華　　民　　國　　94　　年　　8 　　月　　 1　　日
                                       書記官   李春慧
刑法第276 條第1 項
因過失致人於死者，處二年以下有期徒刑、拘役或二千元以下罰
金。從事業務之人，因業務上之過失犯前項之罪者，處五年以下
有期徒刑或拘役，得併科三千元以下罰金。
